# 陈版：长期股权投资中核算方法转行，调整留存收益的概念是：

提问人：lxch119 时间：2012-11-26 10:29:57
以成本法追加投资变成权益法为例: 准则讲解中： 同时对于原取得投资时至追加投资当期期初按照原持股比例应享有被投资单位实现的净损益，应调整留存收益。。。。。。 借：长期股权投资 贷：资本公积——其他资本公积
盈余公积 利润分配——未分配利润 调整留存收益，是不是追溯调
整，需要对比较报表进行重新列示？有没有正式的相关规定啊？

回答人：chenyiwei
回复 lxch119 的帖子
从我个人的观点而言，我也赞同这种核算方法转换是由于投资方与被投资方之间的关系的性质发生变化所导致，并不是会计政策变更或者前期差错更正，因此追溯调整是没有理论依据的。但是，从讲解中的要求看，要求通过“利润分配——未分配利润”科目核算，这一要求与会计政策变更、前期重大差错更正等核算要求一致，并且以往财政部也有要求追溯调整的先例。因此，我理解在目前情况下，追溯调整的做法更符合财政部的本意。
对于“在计算一般借款利息资本化时，支付的进项税金可不可以作为资本化的计算基数”的问题，赞同ying0518的意见。这也与这部分增值税在现金流量表上列报为“投资支付的现金”的逻辑一致。